awwalaggavu
awwalaggagalYu
awwalaggavannu
awwalaggagalYannu
awwalaggaxiMxa
awwalaggagalYiMxa
awwalaggakkeV
awwalaggagalYigeV
awwalaggaxiMxa
awwalaggagalYiMxa
awwalaggaxa
awwalaggagalYa
awwalaggaxalli
awwalaggagalYalli
awwalaggave
awwalaggagalYe
awwalaggakkoskara
awwalaggagalYigoskara
awwalaggakkoskara
awwalaggagalYigoskara
awwalaggakkAgi
awwalaggagalYigAgi
awwalaggakkAgi
awwalaggagalYigAgi
awwalaggakkosuga
awwalaggagalYigosuga
awwalaggakkosuga
awwalaggagalYigosuga
awwalaggakkiMwa
awwalaggagalYigiMwa
awwalaggaxaMweV
awwalaggagalYaMweV
awwalaggaxaMwa
awwalaggagalYaMwa
awwalaggaxaMwaha
awwalaggagalYaMwaha
awwalaggaxoVdaneV
awwalaggagalYoVdaneV
awwalaggaxoVMxigeV
awwalaggagalYoVMxigeV
awwalaggavA
awwalaggavU
awwalaggavo
awwalaggavo
awwalaggavo
awwalaggave
awwalaggave
awwalaggave
awwalaggavannA
awwalaggavannU
awwalaggavanno
awwalaggavanno
awwalaggavanno
awwalaggavanne
awwalaggavanne
awwalaggavanne
awwalaggaxiMxalA
awwalaggaxiMxalU
awwalaggaxiMxalo
awwalaggaxiMxalo
awwalaggaxiMxalo
awwalaggaxiMxale
awwalaggaxiMxale
awwalaggaxiMxale
awwalaggakkA
awwalaggakkU
awwalaggakko
awwalaggakko
awwalaggakko
awwalaggakke
awwalaggakke
awwalaggakke
awwalaggaxiMxalA
awwalaggaxiMxalU
awwalaggaxiMxalo
awwalaggaxiMxalo
awwalaggaxiMxalo
awwalaggaxiMxale
awwalaggaxiMxale
awwalaggaxiMxale
awwalaggaxalliyA
awwalaggaxalliyU
awwalaggaxalliyo
awwalaggaxalliyo
awwalaggaxalliyo
awwalaggaxalliye
awwalaggaxalliye
awwalaggaxalliye
awwalaggagalYA
awwalaggagalYU
awwalaggagalYo
awwalaggagalYo
awwalaggagalYo
awwalaggagalYe
awwalaggagalYe
awwalaggagalYe
awwalaggagalYannA
awwalaggagalYannU
awwalaggagalYanno
awwalaggagalYanno
awwalaggagalYanno
awwalaggagalYanne
awwalaggagalYanne
awwalaggagalYanne
awwalaggagalYiMxalA
awwalaggagalYiMxalU
awwalaggagalYiMxalo
awwalaggagalYiMxalo
awwalaggagalYiMxalo
awwalaggagalYiMxale
awwalaggagalYiMxale
awwalaggagalYiMxale
awwalaggagalYigA
awwalaggagalYigU
awwalaggagalYigo
awwalaggagalYigo
awwalaggagalYigo
awwalaggagalYige
awwalaggagalYige
awwalaggagalYige
awwalaggagalYiMxalA
awwalaggagalYiMxalU
awwalaggagalYiMxalo
awwalaggagalYiMxalo
awwalaggagalYiMxalo
awwalaggagalYiMxale
awwalaggagalYiMxale
awwalaggagalYiMxale
awwalaggagalYallA
awwalaggagalYallU
awwalaggagalYallo
awwalaggagalYallo
awwalaggagalYallo
awwalaggagalYalle
awwalaggagalYalle
awwalaggagalYalle
awwalaggakkoskaravA
awwalaggakkoskaravU
awwalaggakkoskaravo
awwalaggakkoskaravo
awwalaggakkoskaravo
awwalaggakkoskarave
awwalaggakkoskarave
awwalaggakkoskarave
awwalaggakkoskaravA
awwalaggakkoskaravU
awwalaggakkoskaravo
awwalaggakkoskaravo
awwalaggakkoskaravo
awwalaggakkoskarave
awwalaggakkoskarave
awwalaggakkoskarave
awwalaggakkAgiyA
awwalaggakkAgiyU
awwalaggakkAgiyo
awwalaggakkAgiyo
awwalaggakkAgiyo
awwalaggakkAgiye
awwalaggakkAgiye
awwalaggakkAgiye
awwalaggakkAgiyA
awwalaggakkAgiyU
awwalaggakkAgiyo
awwalaggakkAgiyo
awwalaggakkAgiyo
awwalaggakkAgiye
awwalaggakkAgiye
awwalaggakkAgiye
awwalaggakkosugavA
awwalaggakkosugavU
awwalaggakkosugavo
awwalaggakkosugavo
awwalaggakkosugavo
awwalaggakkosugave
awwalaggakkosugave
awwalaggakkosugave
awwalaggakkosugavA
awwalaggakkosugavU
awwalaggakkosugavo
awwalaggakkosugavo
awwalaggakkosugavo
awwalaggakkosugave
awwalaggakkosugave
awwalaggakkosugave
awwalaggakkiMwalA
awwalaggakkiMwalU
awwalaggakkiMwalo
awwalaggakkiMwalo
awwalaggakkiMwalo
awwalaggakkiMwale
awwalaggakkiMwale
awwalaggakkiMwale
awwalaggaxaMweVyA
awwalaggaxaMweVyU
awwalaggaxaMweVyo
awwalaggaxaMweVyo
awwalaggaxaMweVyo
awwalaggaxaMweVye
awwalaggaxaMweVye
awwalaggaxaMweVye
awwalaggaxoVdaneVyA
awwalaggaxoVdaneVyU
awwalaggaxoVdaneVyo
awwalaggaxoVdaneVyo
awwalaggaxoVdaneVyo
awwalaggaxoVdaneVye
awwalaggaxoVdaneVye
awwalaggaxoVdaneVye
awwalaggaxoVMxigeVyA
awwalaggaxoVMxigeVyU
awwalaggaxoVMxigeVyo
awwalaggaxoVMxigeVyo
awwalaggaxoVMxigeVyo
awwalaggaxoVMxigeVye
awwalaggaxoVMxigeVye
awwalaggaxoVMxigeVye
awwalaggagalYigoskaravA
awwalaggagalYigoskaravU
awwalaggagalYigoskaravo
awwalaggagalYigoskaravo
awwalaggagalYigoskaravo
awwalaggagalYigoskarave
awwalaggagalYigoskarave
awwalaggagalYigoskarave
awwalaggagalYigoskaravA
awwalaggagalYigoskaravU
awwalaggagalYigoskaravo
awwalaggagalYigoskaravo
awwalaggagalYigoskaravo
awwalaggagalYigoskarave
awwalaggagalYigoskarave
awwalaggagalYigoskarave
awwalaggagalYigAgiyA
awwalaggagalYigAgiyU
awwalaggagalYigAgiyo
awwalaggagalYigAgiyo
awwalaggagalYigAgiyo
awwalaggagalYigAgiye
awwalaggagalYigAgiye
awwalaggagalYigAgiye
awwalaggagalYigAgiyA
awwalaggagalYigAgiyU
awwalaggagalYigAgiyo
awwalaggagalYigAgiyo
awwalaggagalYigAgiyo
awwalaggagalYigAgiye
awwalaggagalYigAgiye
awwalaggagalYigAgiye
awwalaggagalYigosugavA
awwalaggagalYigosugavU
awwalaggagalYigosugavo
awwalaggagalYigosugavo
awwalaggagalYigosugavo
awwalaggagalYigosugave
awwalaggagalYigosugave
awwalaggagalYigosugave
awwalaggagalYigosugavA
awwalaggagalYigosugavU
awwalaggagalYigosugavo
awwalaggagalYigosugavo
awwalaggagalYigosugavo
awwalaggagalYigosugave
awwalaggagalYigosugave
awwalaggagalYigosugave
awwalaggagalYigiMwalA
awwalaggagalYigiMwalU
awwalaggagalYigiMwalo
awwalaggagalYigiMwalo
awwalaggagalYigiMwalo
awwalaggagalYigiMwale
awwalaggagalYigiMwale
awwalaggagalYigiMwale
awwalaggagalYaMweVyA
awwalaggagalYaMweVyU
awwalaggagalYaMweVyo
awwalaggagalYaMweVyo
awwalaggagalYaMweVyo
awwalaggagalYaMweVye
awwalaggagalYaMweVye
awwalaggagalYaMweVye
awwalaggagalYoVdaneVyA
awwalaggagalYoVdaneVyU
awwalaggagalYoVdaneVyo
awwalaggagalYoVdaneVyo
awwalaggagalYoVdaneVyo
awwalaggagalYoVdaneVye
awwalaggagalYoVdaneVye
awwalaggagalYoVdaneVye
awwalaggagalYoVMxigeVyA
awwalaggagalYoVMxigeVyU
awwalaggagalYoVMxigeVyo
awwalaggagalYoVMxigeVyo
awwalaggagalYoVMxigeVyo
awwalaggagalYoVMxigeVye
awwalaggagalYoVMxigeVye
awwalaggagalYoVMxigeVye
